臺灣花蓮地方法院刑事判決　　　　　　　 99年度易字第423號
公　訴　人　臺灣花蓮地方法院檢察署檢察官
被　　　告　傅志明
　　　　　　彭正龍
上列被告等因竊盜等案件，經檢察官提起公訴（99年度偵字第18
26、1841、2292、2450號）及追加起訴（99年度偵字第3054號）
，經本院合併審理，判決如下：
    主  文
傅志明犯如附表一所示之罪，均累犯，各處如附表一所示之宣告
刑；又共同犯如附表二所示之罪，各處如附表二所示之宣告刑；
又寄藏贓物，累犯，處有期徒刑伍月。應執行有期徒刑肆年拾月
，並應於刑之執行前，令入勞動處所強制工作參年。被訴結夥三
人以上竊盜罪部分無罪。
彭正龍共同犯如附表二所示之罪，均累犯，各處如附表二所示之
宣告刑；又犯如附表三所示之罪，均累犯，各處如附表三所示之
宣告刑，如附表三編號 1所示之物沒收；應執行有期徒刑貳年及
拘役壹佰日，拘役部分如易科罰金，以新台幣壹仟元折算壹日。
被訴毀損部分公訴不受理。
    事  實
一、傅志明前於民國88年間因竊盜罪，經台灣高等法院花蓮分院
    判處有期徒刑 2年，並應於刑前強制工作3年確定，於94年3
    月11日縮刑期滿執行完畢。彭正龍前於94年間因施用毒品案
    件，經本院以94年度易字第272號判處有期徒刑6月確定，於
    95年9月12日縮刑期滿執行完畢。
二、傅志明意圖為自己不法所有，基於竊盜之犯意，於如附表一
    所示時間，地點，以如附表一所示之方法竊取孫桂花、羅振
    庭、蔣湘玲、郭詹元英等人之財物。嗣經警於99年 3月10日
    持搜索票執行搜索傅志明住處，扣得金手鍊2條、金項鍊5條
    、金戒指 9個、銀戒指2個、玉石（鳳凰石）1個，經警通知
    孫桂花、羅振庭、蔣湘玲、郭詹元英至玉里分局指認而查獲
    。
三、李明崇於99年1月13日上午9時許，持鐵條毀壞花蓮縣玉里鎮
    ○○路 280巷16號住宅窗戶木框、鐵條、玻璃門等安全設備
    ，侵入上開住宅，竊取刀怡光所有之黃金項鍊 3條、黃金戒
    指 4個、手鍊3條、手錶1只、耳環1對、現金24000元等物（
    李明崇竊盜罪部分，業經本院判處有期徒刑 8月確定），嗣
    將上開竊取之金飾物品委請傅志明銷贓。傅志明知悉李明崇
    係無業亦無資力之人，預見李明崇於99年 1月13日10時許所
    提出之黃金項鍊及金手錶等物，應係來路不明之贓物，竟仍
    基於寄藏贓物之犯意，受寄李明崇所提出黃金項鍊、金手鍊
    、金錶、金戒指等物及數額不詳之現金。嗣經刀怡光女婿陳
    德樹請求，傅志明始將部分贓物（即黃金項鍊2條、金手鍊1
    條、金錶 1只、金戒指2個及9千元）交由陳德樹返還與刀怡
    光。
四、傅志明、彭正龍共同意圖為自己不法所有，基於竊盜之犯意
    聯絡，於如附表二所示時間、地點，以如附表二所載方法，
    由彭正龍載送接應、傅志明侵入住宅竊取財物之方式，共同
    竊取李曉奫、張阿生（張坤富之父）、楊阿華、宋惠玲、黃
    玉珍、陳秋正等人如附表二所示之財物（詳如附表二所載）
    。被告彭正龍於行為後，於其犯罪為經有偵查犯罪職權之公
    務員發覺前，主動向花蓮縣警察局玉里分局之警員自首犯行
    ，且接受裁判。
五、彭正龍與真實姓名年籍不詳之成年男子「楊宏」共同意圖為
    自己不法所有，基於竊盜之犯意聯絡，於99年 3月31日晚間
    某時許，彭正龍駕駛吳票龍所有之車牌號碼 U6-6790號自用
    小貨車，前往花蓮縣玉里鎮松浦里台193線樂高支289號旁，
    與「楊宏」共同以徒手竊取林信源所有之野馬牌抽水引擎 1
    具。得手後，於搬運上開抽水引擎上車之際，適為巡邏員警
    即花蓮縣警察局玉里分局春日派出所所長王建盛發現，「楊
    宏」見狀旋即逃逸，當場查獲彭正龍並扣得犯罪所用之工具
    尖嘴鉗1枝及白色手套1雙（附表三編號1）。
六、彭正龍意圖為自己不法所有，基於竊盜之犯意，於99年 5月
    14日 6時前某時許，在花蓮縣玉里鎮○○路○段158號附近，
    竊取黃玉舜所有之車牌號碼 4433-EB號自用小貨車，得手後
    供己使用（99年度偵字第3054號追加起訴部分）（附表三編
    號2）。
七、案經花蓮縣警察局玉里分局報請臺灣花蓮地方法院檢察署檢
    察官偵查起訴及追加起訴。
    理  由
甲、程序部分：
一、被告彭正龍先後於如附表二、三所示時、地竊盜等案件，先
    後經臺灣花蓮地方法院檢察署檢察官偵查起訴（99年度偵字
    第1826、1841、2292、2450號）及追加起訴（99年度偵字第
    3054號），分別由本院以99年度易字第 423號、99年易字第
    438 號受理在案，為一人犯數罪之相牽連案件，爰合併審判
    之，先予敘明。
二、證據能力部分：
  (一)被告傅志明、彭正龍於警詢、偵查中及本院審理時所為不利
    於己之陳述部分：
    按被告之自白，非出於強暴、脅迫、利誘、詐欺、疲勞訊問
    、違法羈押或其他不正之方法，且與事實相符者，得為證據
    。刑事訴訟法第156條第1項定有明文。查被告傅志明、彭正
    龍於準備程序及審判期日對於檢察官提出其警詢及偵查訊問
    筆錄之證據能力均不爭執，本院亦查無明顯事證顯示檢、警
    機關於製作該等筆錄時，有對被告施以不正方法之情形，是
    被告傅志明、彭正龍所為不利於己之自白係出於任意性，均
    具證據能力。
  (二)證人即被害人孫桂花、羅振庭、曹思寧、蔣湘玲、郭詹元英
    於警詢之陳述部分：
    按刑事訴訟法第159條第1項規定：「被告以外之人於審判外
    之言詞或書面陳述，除法律有規定者外，不得作為證據」；
    其立法本旨係以證人於審判外之言詞或書面陳述，屬於傳聞
    證據，此項證據，當事人無從直接對於原供述者加以詰問，
    以擔保其真實性，法院亦無從直接接觸證人而審酌其證言之
    憑信性，違背直接審理及言詞審理之原則，除具有必要性及
    信用性情況之除外者外，原則上不認其有容許性，自不具證
    據能力；至所謂具有必要性及信用性情況者，例如刑事訴訟
    法第159條之1至第159條之5情形，仍例外認其有證據能力，
    然此乃係指法院未於審判期日傳喚相關證人到庭，案件僅能
    依靠該等證人於審判外之陳述以為判斷之情形，始需就該等
    審判外供述證據嚴格依照刑事訴訟法第159條之 1至第159條
    之 5所定要件一一檢視各該證人之供述，作為證據之資格。
    倘法院已經依據當事人聲請傳喚證人到庭接受檢辯雙方之交
    互詰問，則法院既已透過直接、言詞審理方式檢驗過該證人
    之前之證詞，當事人之反對詰問權亦已受到保障得以完全行
    使之情況下，該等審判外證據除有其他法定事由（例如：非
    基於國家公權力正當行使所取得或私人非法取得等，而有害
    公共利益，即以一般證據排除法則為判斷），應認該審判外
    供述已得透過審判程式之詰問檢驗，而取得作為證據之資格
    ，亦即其審判外供述與審判中供述相符部分，顯然已經構成
    具備可信之特別情狀，當然有證據資格（實務上之作用常為
    引用該等陳述與審判中陳述相符，強化該證人供述之可信度
    ），其不符部分，作為檢視審判中所為供述可信與否之彈劾
    證據，當無不許之理，甚者，其不符部分倘係於司法警察、
    檢察事務官調查中之供述，作為認定被告犯罪與否或不構成
    犯罪與否之證據，亦僅需依照刑事訴訟法第159條之2規定，
    斟酌其審判外供述作成外部環境、製作過程、內容、功能等
    情況認為之前供述較為可信，即可取得證據之資格，而作為
    認定事實之證據資格，最高法院94年臺上字第2507號、95年
    臺上字第2515號判決意旨均可資參照。查本件證人即被害人
    孫桂花、羅振庭、曹思寧、蔣湘玲、郭詹元英於警詢之陳述
    ，雖屬被告以外之人於審判外之陳述，然經本院審理時以證
    人身分傳喚到庭具結、並接受被告或辯護人、檢察官之交互
    詰問，被告詰問權利已受保障，就渠等證人於警詢之陳述，
    本院自得依刑事訴訟法第159條之2規定，綜合其全部陳述，
    基於經驗及論理法則，就其相符部分，依審理中證述，不符
    部分，依先前之陳述具有較可信之情況，分別認定其證據能
    力。
  (三)共同被告彭正龍於警詢、偵查及本院審理時關於被告傅志明
    之陳述部分：
    按刑事訴訟法第158條之3規定：「證人、鑑定人依法應具結
    而未具結者，其證言或鑑定意見，不得作為證據。」所謂「
    依法應具結而未具結者」，係指檢察官或法官依刑事訴訟法
    第 175條之規定，以證人身分傳喚被告以外之人（證人、告
    發人、告訴人、被害人、共犯或共同被告）到庭作證，或雖
    非以證人身分傳喚到庭，而於訊問調查過程中，轉換為證人
    身分為調查時，此時其供述之身分為證人，則檢察官、法官
    自應依本法第 186條有關具結之規定，命證人供前或供後具
    結，其陳述始符合第158條之3之規定，而有證據能力。若檢
    察官或法官非以證人身分傳喚而以共犯、共同被告身分傳喚
    到庭為訊問時，其身分既非證人，即與「依法應具結」之要
    件不合，縱未命其具結，純屬檢察官或法官調查證據職權之
    適法行使，當無違法可言。而前揭不論係本案或他案在檢察
    官面前作成未經具結之陳述筆錄，係屬被告以外之人於偵查
    中向檢察官所為之陳述，本質上屬於傳聞證據，基於保障被
    告在憲法上之基本訴訟權，除該被告以外之人死亡、身心障
    礙致記憶喪失或無法陳述、滯留國外或所在不明而無法傳喚
    或傳喚不到、或到庭後拒絕陳述等情形外，如已經法院傳喚
    到庭具結而為陳述，並經被告之反對詰問，前揭非以證人身
    分而在檢察官面前未經具結之陳述筆錄，除顯有不可信之情
    況者外，得為證據，並應於判決內敘明其符合傳聞證據例外
    之理由；又前揭非以證人之身分在審判中之陳述筆錄，倘該
    被告以外之人已經法院以證人身分傳喚到庭並經具結作證，
    且由被告為反對詰問，或有前揭傳喚不能或詰問不能之情形
    外，該未經具結之陳述筆錄因屬審判上之陳述，自有證據能
    力；若係在另案法官面前作成之陳述筆錄，本質上亦屬傳聞
    證據，自得依本法第159條之 1第1項之規定，認有證據能力
    。不能因陳述人未經具結，即一律適用本法第158條之3之規
    定，排除其證據能力（最高法院97年度台上字第2175號判決
    參照）。又依大法官會議釋字第 582號解釋意旨，共同被告
    於被告案件中係屬證人，法院應踐行人證之法定調查程式，
    始具有證據能力。依上開大法官會議解釋及最高法院判決意
    旨，法院如於共同被告以證人身分到庭陳述，訊問被告對共
    同被告之審判外陳述有何意見，並准許被告對於共同被告當
    庭及先前陳述進行詰問，即已賦予被告對於共同被告對質詰
    問機會，此時共同被告於審判外陳述之瑕疵，應已治癒，而
    具有證據能力。查共同被告彭正龍於警詢、偵查、本院審理
    時本於被告身分所供述，或於偵查中以證人身分所為證述，
    均於本院審理時以證人身分為證述，並賦予被告傅志明對質
    詰問之機會，則共同被告彭正龍於警詢、偵查及本院審理時
    關於傅志明部分之供述，即具有證據能力。
  (四)按被告以外之人於審判外之言詞或書面陳述，除法律有規定
    者外，不得作為證據，刑事訴訟法第159條第1項定有明文。
    又刑事訴訟法第159條之5規定：「被告以外之人於審判外之
    陳述，雖不符前四條之規定，而經當事人於審判程序同意作
    為證據，法院審酌該言詞陳述或書面陳述作成時之情況，認
    為適當者，亦得為證據。當事人、代理人或辯護人於法院調
    查證據時，知有第159條第1項不得為證據之情形，而未於言
    詞辯論終結前聲明異議者，視為有前項之同意。」。查共同
    被告李明崇、證人曹文、刀怡光、陳樹德、吳票龍、林信源
    、宋惠玲、李曉奫、張坤富、陳秋正、籃依萍、黃玉珍、楊
    阿華於警詢、偵查中之陳述，以及通聯調閱查詢單、搜索扣
    押筆錄、搜索扣押物品目錄表、贓物認領保管單、現場照片
    、銀樓保單等均經當事人同意作為證據，且經核作成之狀況
    並無不適當之情形，依上開規定，均有證據能力。
乙、實體有罪部分：
壹、認定犯罪事實之證據及理由：
一、被告傅志明於事實欄二（即附表一）之竊盜犯行部分：
  (一)訊據被告傅志明坦承如附表一編號 4所示侵入住宅竊取郭詹
    元英財物之犯行，惟否認附表一編號1至3所示侵入住宅竊取
    孫桂花、羅振庭、蔣湘玲財物之犯行，辯稱：附表一編號 1
    部分，沒有做；編號 2部分，我對石頭有印象，被害人羅振
    庭是10月28日不見東西，但我11月 1日才從桃園回到花蓮，
    那個石頭是我在阿眉溪裡面過一個廟撿到的，時間我忘記幾
    月了；編號 3部分，沒有做。被搜到的金飾都是中華路雜貨
    店郭詹元英的，編號 1、2、3之被害人領回的東西都是誤認
    ，東西大同小異，他們先去認領，所以編號 4之郭詹元英比
    較晚來認領，不知道有這些東西云云。
  (二)經查：
    1.被害人即證人孫桂花、羅振庭、蔣湘玲、郭詹元英分別於
      如附表一編號1至4所示時間、地點失竊如附表一編號1至4
      所載物品，嗣經警於99年3月9日持本院核發之搜索票於被
      告傅志明住處執行搜索，扣得金手鍊2條、金項鍊5條、金
      戒指 9個、銀戒指2個、玉石（鳳凰石）1個，經警通知被
      害人即證人孫桂花、羅振庭、蔣湘玲、郭詹元英於99年 3
      月10日至玉里分局認領，證人孫桂花認領 KITTY貓型圖樣
      銀戒指1個、羅振庭認領玉石（鳳凰石）1個、蔣湘玲認領
      金戒指 6個、金鎖片1個、金鎖鍊1個及郭詹元英認領金手
      鍊1條、金項鍊4條等事實，業據證人孫桂花、羅振庭、蔣
      湘玲、郭詹元英分別於警詢、偵查中及本院審理時證述在
      卷（見玉警刑字第0990003448號卷、台灣花蓮地方法院檢
      察署99年度核交字第435號卷第13-16頁、本院99年度易字
      第423號卷第166-187頁），並有搜索扣押筆錄、搜索扣押
      目錄表各1件及贓物認領保管單4紙在卷可稽。
    2.證人即被害人孫桂花、羅振庭、蔣湘玲認領之金飾物品確
      屬渠等所有，並無誤領之情，均據證人孫桂花、羅振庭、
      曹文、曹思寧、蔣湘玲、郭詹元英證述明確：
      附表一編號1部分：證人孫桂花認領KITTY貓型圖樣銀戒
        指 1個，已據證人孫桂花於本院審理時證述：「（問：
        如何辨認你領的戒指確實是你的？）因為戒指我都有在
        戴，戒面是一個kitty貓的造型；戒指戴了有1年以上，
        那是我女兒送我的。」、「（問：是否會誤認？）因為
        那種戒指是小孩子送的，且帶在身上，每天都在看，造
        型上應該不會忘記。」、」、「因為戒指我戴了很久，
        且是小孩子送的，我特別珍惜。」、「因為我去台北 3
        天，我是 4月30日回來時發現家裡二樓後面的防盜窗鎖
        被破壞，所有裝黃金的盒子丟在桌上，黃金都不見了。
        」、「當時去認領這枚戒指時，另外在庭兩位被害人也
        有在場；認領過程大家一起看，找自己的東西。一眼就
        看到自己的東西，說這是我的。」、「認領時並沒有誰
        先領走，是大家一起看。」、「確認這東西是你的之後
        ，其他人並無意見，一看就知道是自己的東西。」、「
        96年 4月30日除了金元寶被偷外，還有很多金項鍊，最
        起碼有10條項鍊，還有手鍊4、5條，金戒指最起碼20個
        ，因為我是放在盒子裡，大部分都是金子，銀的比較少
        ，但是銀的部分很有印象是因為是我女兒送我的，她沒
        什麼錢，所以才會送比較沒價值的 kitty貓戒指，銀的
        戒指就是這1個。」等語明確（見本院99年易字第423號
        卷第170-171頁）。
      附表一編號2部分：證人蔣湘玲認領金戒指6只、金鎖片
        1個、金鎖鍊1條為蔣湘玲所有，業據證人蔣湘玲於警詢
        陳述：在99年02月22日晚上19時45分許，我要上去樓上
        換衣服時發現主臥室內衣櫥被打開，並且好像有被翻動
        之痕跡，被偷物品有黃金、現金（新台幣及美金）、鑽
        戒。現金包括孩子的紅包（新台幣 6萬元），現金新台
        幣19萬元，美金2500元，我記得有一張百元美鈔是舊版
        的，男用鑽戒一只，及以前買的或人家送的黃金約10兩
        （有戒指、耳環、項鍊、手鍊）；我家沒有發現被破壞
        之痕跡，小偷可能是從二樓後面陽臺的防盜窗爬進來的
        ，因為當時防盜窗的逃生門沒有鎖起來；警方通知我來
        指認贓物，我只有指認到 6個金戒子、1條金手鍊及1條
        小孩的金鎖片計8件金飾，我可以證明上述8件金飾是我
        的，是因為有一些是父母親送我的、一些是我所購買的
        ，還有一些是我小孩滿月時朋友送的紀念品（見玉警刑
        字第0990003448號卷第 14-19頁警詢筆錄）；及於本院
        審理時證述：「在99年 3月10日到警局認領了贓物認領
        保管單上的金飾」、「（問：保管單上有 6個金戒指，
        如何判斷是你失竊的？）因為那是我媽媽送給我，及我
        年輕時買的，有花戒面，還有橢圓的，上面有花紋。」
        、「這 6個戒指內沒有牛及豬的戒面；有一個尾戒，一
        看就是我的，戴在我的手指上剛好，那是訂做的。」、
        「（問：認領的這些金飾是否有可能誤認的狀況？）不
        會，東西那麼少，那天還有剩4、5個沒有被人家認領回
        去。」、「認領那天與郭詹元英我們一起在那邊看。」
        、「那些東西都是我的，我看的出來，一錢一錢都剛好
        …。」、「刑事組打電話叫我去認領東西。我是第二個
        到的，我去時印象中不是孫桂花就是郭詹元英先到。我
        到二樓去看在被告家搜到的東西，警察叫我先看看有沒
        有我的東西；他沒有叫我們拿東西走，只是看一看，看
        的時候其他人有在場；孫桂花有在那邊一起看」、「（
        問：這些東西是否你先領回？有無比孫桂花、郭詹元英
        先領回？）沒有。第一次是一起看，看完下來後再說是
        誰的；當時被害人間沒有剛好兩人都說同一個東西是自
        己的情形。」等語綦詳（見本院99年度易字第 423號卷
        第172-177頁）。
      附表一編號 3部分：證人羅振庭及其妻曹思寧認領之鳳
        凰石 1個為曹文贈送曹思寧之物，經證人羅振庭、曹思
        寧、曹文證述在卷：
        (1)證人羅振庭於警詢、偵查中陳述：經我指認，只有花
          東玉石（鳳凰石） 1個是我所有的，該玉石是在98年
          10 月28日晚上，在我家（玉里鎮源城里水源200號）
          被竊；曹思寧是我未婚妻，鳳凰石是曹文送給她的，
          在我家被偷走（見玉警刑字第0990003448號卷第 12-
          13 頁、台灣花蓮地方法院檢察署99年度核交字第435
          號卷15頁）；再於本院審理時證述：「在98年10月29
          日至警局報案位於花蓮縣玉里鎮水源的住處在98年10
          月28日遭竊，在99年3月10日到警局認領1個玉石，這
          是我老婆曹思寧的哥哥曹文送的，是我老婆的哥哥認
          出來的，我老婆說這東西很像當初失竊那袋裡面的，
          那袋東西幾乎都是我老婆放的，所以我就領回。」、
          「（問：失竊何物？）只有我房間那個袋子不見，裡
          面放石頭、珍珠項鍊等，東西都是曹思寧放的，我只
          知道有珍珠項鍊、戒指什麼的。」、「領回的鳳凰石
          曹思寧說是在我家失竊的那袋裡面的東西，那是她哥
          哥送的，她那時住在我家。」、「跟曹思寧去派出所
          時，其他幾位被害人他們都在樓下做筆錄，我是最後
          一個到。」、「不清楚其他被害人指認過程，那房間
          很小，是單獨的問說這些東西是否你的，是你的他們
          就在上面做記號；警察只是做記號，並沒有先拿走，
          只是先指認，指認完東西都還放著，並沒有馬上領回
          。」等語明確（見本院99年度易字第 423號卷第178-
          181頁）。
        (2)證人曹思寧於本院證述：99年 3月10日陪羅振庭去玉
          里分局，他放一桌讓我們去認東西；當天羅振庭有領
          回 1個玉石，就那個石頭，是在羅振庭家裡失竊，當
          時失竊的東西有 2個男戒、1條珍珠項鍊、1條瑪瑙項
          鍊、那顆石頭，其他都沒有了；玉石的特徵辨認因為
          它是原石，有點三角形，我哥哥跟我解釋過原石的面
          是鳳凰怎樣的，我也有請我哥哥來一起看，我哥哥也
          說「對，那是我送你的」等語（見本院99年度易字第
          423號卷第185-187頁）。
        (3)證人曹文於警詢證述：我只有指認一個我送給我妹妹
          曹思寧，也就是羅振庭太太的玉石（花東玉石：鳳凰
          石），這 1個玉石是大約在98年年中（詳細時間我忘
          了），我去花蓮縣富里鄉九岸溪中所拾獲，我玩賞玉
          石有20餘年的歷史，所以我撿到這個玉石後，回到家
          後我將這一個玉石稍微磨了一下，因為這一個玉石的
          紋路中有一點點瘡點，我妹妹說非常喜歡，所以我就
          送給了她等語（見玉警刑字第0990003448號卷第23-2
          5頁）。
      附表一編號 4部分：證人郭詹元英於警詢陳述：我失竊
        的現金約2張1千元紙鈔（新台幣），其他是百元紙鈔、
        10元硬幣共約 1萬多元，失竊金飾原放在我房間內木製
        櫃子裡、木製衣廚、 1樓木樓梯間鐵櫃，上記地方失竊
        金項鍊、戒指、金手鍊，我有提供金飾保管單給警方；
        我有指認出 1條手鍊、4條金項鍊是我失竊的，還有2條
        光滑面金手環，1條5錢7分重、另1條5錢2分重等金飾，
        現金 1萬多元尚未尋獲（見玉警刑字第0990003448號卷
        第 20-22頁）；於本院證述：「在99年3月7日左右遭竊
        ，有報案，是我女兒郭鳳台報案的。」、「（問：哪些
        東西不見）金戒指我記得有十多顆，沒有銀的金戒指，
        手鍊有兩條，大小金項鍊 6條，沒有金鎖片，也沒有金
        鎖鍊。現金 1萬元左右，還有加上銅板約1萬5千元，錢
        跟金飾是放在不同地方。」、「99年 3月10日警察通知
        去做筆錄及認領，去認領時另外兩位孫桂花、蔣湘玲有
        在場。」、「（問：是如何判斷領回的項鍊及手鍊是你
        的東西？）那是早年的項鍊、手鍊，現在沒有那種形式
        的，那都是我先生娶我時送我的東西。項鍊跟手鍊我都
        有戴過，我有印象，是我先生過世後，我一個人在家就
        不戴了。」、「警察是將東西全部都放在桌上讓我辨認
        」、「（問：孫桂花領回的 KITTY貓的銀戒指是不是有
        可能是你的？）我沒有銀戒指。」、「（問：蔣湘玲領
        回的金鎖片、金鎖鍊是否有可能是你的？）我沒有金鎖
        片跟金鎖鍊。」等語在卷（見本院99年度易字第 423號
        卷第182-184頁）。
      基上證人證述，證人孫桂花、蔣湘玲、羅振庭、曹思寧
        、曹文並無誤認之情形，且證人孫桂花認領的 KITTY圖
        樣銀戒指、蔣湘玲認領之金鎖片、金鎖鍊等物，均非證
        人郭詹元英所有之物品，更無誤認之可能，被告上開所
        辯，顯屬卸責之詞，委無可採。
    5.綜上所述，被告傅志明確有事實欄二（即附表一）所示竊
      盜犯行之事證明確，犯行足堪認定，應依法論科。
二、被告傅志明寄藏贓物（事實欄三）部分：
  (一)被告傅志明於99年 1月13日受寄共同被告李明崇所竊取金飾
    等贓物之事實，業據被告傅志明坦承在卷，核與共同被告李
    明崇陳述相符，並有證人刀怡光、古郁柔、陳樹德等人於警
    詢陳述之證詞及現場照片23張在卷可為佐證，此部分事實堪
    認實在。
  (二)被告傅志明可預見李明崇所交付之黃金項鍊、金手鍊、金錶
    、金戒指等財物係來路不明之贓物，仍與受寄保管，被告傅
    志明寄藏贓物之事證明確，此部分犯行洵堪認定，應依法論
    科。
三、被告傅志明、彭正龍於事實欄四（即附表二）之竊盜犯行部
    分：
  (一)事實欄四（即如附表二所示）之事實，業據被告彭正龍於警
    詢、偵查中及本院準備程序、審理時陳述明確，並據證人李
    曉奫、張坤富（被害人張阿生之子）、楊阿華、宋惠玲、黃
    玉珍、陳秋正於警詢陳述在卷，復有被告彭正龍所提出黃玉
    珍失竊之牛年紀念套幣 3枚、陳秋正之妻籃依萍失竊之藍寶
    石、海草玉石各 1個之照片及經黃玉珍、籃依萍領回之贓物
    認領保管單各1紙、現場照片等在卷可稽。
  (二)訊據被告傅志明否認有事實欄四（即附表二）所示犯行，辯
    稱：只有載彭正龍去客城及源城 2個地方，是彭正龍去找朋
    友，其餘地方都沒去云云。經查：
    1.依被告彭正龍於警詢陳述：玉里鎮○○街11號（附表二編
      號1）、客城路106號（附表二編號2）、中華路164巷31號
      （附表二編號 3）、水源路106號（附表二編號4）、忠孝
      二街 1號（附表二編號5）、玉里鎮○○路7-5號（附表二
      編號 6）等6件竊盜案都是傅志明開車載我至上開6處旁邊
      ，由他下車去偷，我則開他的車回家，等他偷完再打電話
      給我去載他離開。玉里鎮○○街11號（編號 1），是傅志
      明載我至路旁，他則下車，我就將車開走，他跟我說有偷
      到1萬多元都是紙鈔，時間是99年3月中旬上午；玉里鎮○
      ○路106號（編號2），是傅志明載我至路旁，他則下車，
      我就將車開走，他也跟我說沒有偷到，時間是99年 3月中
      旬凌晨；玉里鎮○○路164巷31號（編號3），是傅志明載
      我至路旁，他則下車，我就將車開走，當時看他持破壞剪
      將鐵門鎖頭剪斷進入，他也跟我說沒偷到，時間是99年 3
      月中旬凌晨；玉里鎮○○路106號（編號4），是傅志明載
      我至路旁，他則下車，我就將車開走，他也跟我說沒偷到
      ，時間是99年 3月中旬凌晨；玉里鎮○○○街1號住宅（編
      號5），該件竊盜是我開傅志明的車（自小客車4570-VT號
      ）載他至玉里鎮○○○街號旁的福安街，由他下車去忠孝2
      街 1號偷竊，我則開他的車去鳳林鎮，他打電話給我時他
      已自己回到家了，時間是99年 3月底上午10時許；玉里鎮
      ○○路7-5號（編號6），是傅志明由旁邊的矮牆進入竊取
      ，但是他跟我說沒有偷到，時間是99年 3月中旬凌晨；上
      開6件竊盜案，傅志明都是開自小客車4570-VT號白色喜美
      等語（見玉警刑字第0990006227號卷第 1-4頁）；於偵查
      中陳述並證述：警詢所述實在，是傅志明開車載我去現場
      附近，他下車我就走了；因為傅志明對玉里居住的人員不
      熟，所以他要作案前都打電話要我跟他一起尋點，去確認
      他作案的地方附近有無住警察，及確認該住戶經濟狀況如
      何、屋內是否有價值之物，確認作案地點後，他會下車去
      行竊，我再把車開走，並等他的電話，等他偷完後再到現
      場接應他；至於分配行竊獲利，如果行竊的點是我報的，
      照行情應該一人一半，但他偷多少我不知道，所以他拿給
      我多少我就只能拿多少，我只拿到兩次，其他他都跟我說
      沒偷到；西邊街11號的部分，是傅志明開車到我家換我父
      親的機車，他自己去，之前我有跟他一起去查看有沒有人
      ，玉里鎮的點我們大都有去查看過；傅志明偷西邊街11號
      時，當天早上他騎摩托車還我時有拿 1萬元給我。至於我
      們通聯那麼密切，為何有時不接電話，是因為我們有事先
      講好，他打電話給我，表示他已偷完了要我去接他，我就
      直接開車到他下車地方去接應他，我都開他的車去接他，
      因為之前他開他的車到現場後我再將他的車開走（見99年
      度核交字第560號卷第8-10頁）；於本院陳述：編號1李曉
      奫部分，是我告訴傅志明這個地方，後來是傅志明自己開
      他的車子到我家，換騎我爸爸的摩托車去偷的，他不開自
      己的車去，是因為怕被認出來；編號 2張阿生（張坤富之
      父）、編號 4宋惠玲部分，是我騎我爸爸的摩托車載傅志
      明去現場，傅志明下車，他叫我把摩托車牽到旁邊可以停
      放摩托車的地方；編號 3楊阿華部分，巷弄很複雜，那時
      傅志明開車載我，到現場的時候傅志明叫我把車開回去，
      好了之後他會打電話給我，我就過來載他；編號 5黃玉珍
      是我哥哥的老闆娘，她在賣豬肉，所以我知道她的時間跟
      家中成員，是我跟傅志明講這間，99年 3月25日我要去鳳
      林鎮掃墓，我跟傅志明借車，那天我載傅志明到這個地點
      ，傅志明下車我就走了；編號 6陳秋正部分，是我騎媽媽
      的摩托車載傅志明到現場，我看傅志明跳進去後我就回家
      ，結果傅志明打電話跟我說他有東西好像是斜口鉗沒帶到
      ，叫我又去一趟，我就拿過去給他，那時他已經在屋內，
      我看到他從屋內走出來，從人家家裡圍籬，我都沒有下車
      ，就直接遞給他就走了，後來傅志明有把套幣拿給我，套
      幣是我拿出來要還給被害人的等語在卷（見本院99年度易
      字第423號卷第83-88頁）。
    2.被告彭正龍上開陳述，有如下補強證據足為佐證：
      依被告彭正龍所述 6次竊盜犯行，事先會勘查現場，再
        由被告彭正龍駕駛汽車或以機車載送被告傅志明至現場
        ，被告彭正龍先離開或在附近等候接應，由被告傅志明
        進入行竊後，再通知被告彭正龍接應載離現場之合作方
        式，核與另案被告傅志明與被告彭正龍於99年5月9日竊
        取花蓮縣玉里鎮○○○街 6號許瑞珍財物案件（台灣花
        蓮地方法院檢察署99年度偵字第4285號），亦同係由被
        告彭正龍駕騎機車搭載傅志明至現場附近，由傅志明下
        車步行至竊案地點持工具毀壞門扇或安全設備侵入住宅
        竊盜之方式相同，被告彭正龍陳述上開方式係其與被告
        傅志明合作共同竊盜之模式，足堪採信。
      被告傅志明自承曾駕駛小客車搭載被告彭正龍至附表二
        編號2、4所示客城106號、水源106號附近，與被告彭正
        龍陳述事先勘查現場之情相符，被告傅志明辯稱係載彭
        正龍至附近找朋友云云，無可採信。
      依被告彭正龍陳述「李曉奫住宅竊案的時間是上午」，
        及被害人李曉奫於警詢陳述「99年3月15日上午8時去上
        班，中午有回家午休，晚上 9點回家才發覺被竊」（見
        玉警刑字第090006227號卷第3、20頁筆錄），再依被告
        傅志明所使用0000000000號行動電話之通聯調閱查詢單
        顯示，於99年3月15日上午8時48分起至10時許，被告傅
        志明與彭正龍有多次通聯記錄，且被告傅志明行動電話
        之基地台位置出現在李曉奫住宅附近之民族街（見玉警
        刑字第0990006227號卷第 40-41頁），是經相互比對竊
        案之時間、地點，及被告傅志明與彭正龍通電話之時間
        及當時位置，足堪認被告彭正龍之陳述堪信屬實。
      再彭正龍陳述「黃玉珍住宅竊案時間是上午10點左右」
        及被害人黃玉珍於警詢陳述「99年 3月25日當天早上凌
        晨5點離開家做生意，下午2點左右回到家，才發現被竊
        」（見玉警刑字第090006227號卷第6、24頁筆錄），再
        依被告傅志明所使用0000000000號行動電話之通聯調閱
        查詢單顯示，於99年 3月25日上午10時至12時許，被告
        傅志明與彭正龍有多次通聯記錄，且於當日上午10時 5
        分許被告傅志明行動電話之基地台位置出現在黃玉珍住
        宅附近之福安街（見玉警刑字第0990006227號卷第52頁
        ），與彭正龍陳述當天載送傅志明至福安街，被告傅志
        明下車步行至忠孝二街之黃玉珍住宅行竊相符，是經相
        互比對竊案之時間、地點，及被告傅志明與彭正龍通電
        話之時間及當時位置，足堪認被告彭正龍之陳述堪信屬
        實。
      綜上，衡酌被告彭正龍於警詢、偵查中及本院陳述關於
        被告傅志明所為如附表二編號1至6等件竊盜案件，均由
        被告彭正龍載送至竊案地點，由被告傅志明進入行竊，
        再由被告彭正龍接應載離現場之基本事實，前後供述一
        致，且其犯案模式與另案竊盜（99年度偵字第4285號竊
        取許瑞珍財物部分）相符，並有上開各情及通聯紀錄查
        詢單等為佐證，被告彭正龍陳述與被告傅志明共犯如附
        表二編號1至6所示竊盜案件，足堪採信。至被告彭正龍
        就關於係駕駛被告傅志明之自用小客車至現場附近，或
        係傅志明駕車到彭正龍家中換騎彭正龍父、母之機車前
        往之交通工具部分，前後陳述雖有不符，惟或係被告彭
        正龍與傅志明以此模式合作竊盜多件，被告彭正龍有所
        混淆所致或記憶不清所致，惟此不足為被告傅志明有利
        之認定，併予敘明。被告彭正龍陳述與被告傅志明共同
        以如附表二所示方法共犯如附表二所示竊盜犯行堪信為
        真實。被告傅志明空言否認，委無可採。
  (三)綜上所述，被告傅志明、彭正龍於如附表二所示時間、地點
    共犯如附表二所示竊盜犯行之事證明確，被告傅志明、彭正
    龍此部分犯行均洵堪認定，應依法論科。
四、被告彭正龍於事實欄五、六（即附表三編號1、2）之竊盜部
    分：
  (一)被告彭正龍於事實欄五（即附表三編號 1）所示時間、地點
    駕駛吳票龍所有之車牌號碼 U6-6790號自用小貨車，與「楊
    宏」共同竊取林信源所有之野馬牌抽水引擎 1具之事實，業
    據被告彭正龍於警詢、偵查及本院審理時坦承不諱，並據被
    害人吳票龍、林信源及證人王建盛分別於警詢、偵查中證述
    明確，復有竊盜所使用之尖嘴鉗1枝、白色手套1雙扣案可為
    佐證，此部分事實足堪認定。
  (二)又被告彭正龍於事實欄六（即附表三編號 2）所示時間、地
    點竊取黃玉舜所有之車牌號碼 4433-EB號自用小貨車之事實
    ，業據被告彭正龍於本院審理時坦承在卷，並據被害人黃玉
    舜於警詢、偵查中陳述在卷，復有現場及車輛照片27張及贓
    物認領保管單、花蓮縣警察局車輛尋獲電腦輸入單各 1紙在
    卷可稽，此部分事實亦可認屬實在。
  (三)綜上，被告彭正龍有事實欄五、六（即附表三編號1、2）所
    載犯行之事證明確，犯行均洵堪認定，應依法論科。
貳、論罪科刑：
一、新舊法比較：按行為後法律有變更者，適用行為時之法律。
    但行為後之法律有利於行為人者，適用最有利於行為人之法
    律，刑法第2條第1項定有明文。查被告傅志明、彭正龍為本
    案犯行後，刑法第 321條業已於100年1月26日修正公布，並
    於100年1月28日生效施行，修正前（即指前揭100年1月26日
    修正公布前）之刑法第321條第1項規定：「犯竊盜罪而有左
    列情形之一者，處6月以上、5年以下有期徒刑：一、於夜間
    侵入住宅或有人居住之建築物、船艦，或隱匿其內而犯之者
    。二、毀越門扇、牆垣或其他安全設備而犯之者。三、攜帶
    兇器而犯之者。…六、在車站或埠頭而犯之者。」，修正後
    （即指前揭100年1月26日修正公布後）之刑法第321條第1項
    規定：「犯竊盜罪而有左列情形之一者，處6月以上、5年以
    下有期徒刑，得併科新臺幣十萬元以下罰金：一、侵入住宅
    或有人居住之建築物、船艦或隱匿其內而犯之者。二、毀越
    門扇、牆垣或其他安全設備而犯之者。三、攜帶兇器而犯之
    者。…六、在車站、埠頭、航空站或其他供水、陸、空公眾
    運輸之舟、車、航空機內而犯之者。」。經比較結果，修正
    後刑法第321條第1項新增訂「得併科新臺幣十萬元以下罰金
    」，且刪除該條第1項第1款「夜間」之規定，則修正後之規
    定顯然較重於修正前之規定，是本案應適用修正前刑法第32
    1條第1項之規定較有利於被告，合先敘明。
二、被告傅志明部分：
  (一)核被告傅志明於事實欄二（即附表一）之所為，各係犯修正
    前刑法第321條第 1項第1款、第2款、第3款之竊盜罪、刑法
    第306條第1項之侵入住宅罪（詳如附表一所載）。被告傅志
    明就附表一編號 1之所為，依被害人孫桂花於警詢之陳述，
    竊賊係由住宅二樓陽台進入屋內，當時鐵窗未上鎖，是被告
    傅志明係踰越二樓陽台鐵窗進入屋內行竊，係犯刑法第 321
    條第1項第2款之竊盜罪，起訴意旨認係犯刑法第320條第1項
    之竊盜罪，容有未洽，惟其基本事實同一，且本院於審理過
    程中已就被告所犯變更罪名之構成要件為實質之調查，並予
    陳述意見之機會，對被告防禦權之行使並無所妨礙（最高法
    院93年臺上字第 332號判決意旨參照），本院自應予審理，
    並變更法條。又被害人孫桂花於警詢時已表明「要提出告訴
    」，係對竊盜及侵入住宅均提告訴，有警詢筆錄及本院電話
    紀錄在卷可稽（見本院卷第 254-1頁），起訴書認「侵入住
    宅部分未據告訴」，顯有誤認，是被害人孫桂花就侵入住宅
    部分既已提出告訴，且經記載於起訴書為起訴之內容，本院
    自應予審理，併予敘明。
  (二)被告傅志明就事實欄三之所為，核係犯刑法第349條第2項之
    寄藏贓物罪。
  (三)被告傅志明就事實欄四（即附表二）之所為，各係犯刑法第
    320條第1項、修正前刑法第321條第1項第2款、第3款之竊盜
    罪、第321條第 2項、第1項第3款、第2款之加重竊盜未遂罪
    及刑法第306條第1項之侵入住宅罪（詳如附表二所載）。就
    附表二編號 1部分，依被害人李曉奫於警詢陳述：其住宅為
    一樓水泥平房，有裝設鐵窗，99年 3月15日上午外出門窗沒
    有上鎖，遭竊後門窗沒有遭破壞（見玉警刑字第0990006227
    號卷第 20-21頁），則其住宅既有裝鐵窗，又未遭破壞，是
    並無證據證明被告傅志明係踰越住宅窗戶侵入竊盜，且被害
    人出門，門未上鎖，顯有可能從門侵入竊盜，起訴書認被告
    傅志明踰越李曉奫住宅窗戶之安全設備，難認有據，是此部
    分應係犯刑法第320條第1項之竊盜罪（侵入住宅部分未據告
    訴），起訴意旨認係犯刑法第321條第 1項第2款之加重竊盜
    罪，容有未洽，惟其基本事實同一，且本院於審理過程中已
    就被告所犯變更罪名之構成要件為實質之調查，並予陳述意
    見之機會，對被告防禦權之行使並無所妨礙（最高法院93年
    臺上字第 332號判決意旨參照），本院自應予審理，並變更
    法條。被告傅志明就如附表二所示各次犯行，與被告彭正龍
    間，均有犯意聯絡及行為分擔，為共同正犯。被告傅志明於
    如附表二編號3、4所為之刑法第321條第1項第3、2款之竊盜
    未遂罪，已著手於竊盜行為之實行，均因未發生竊得財物之
    結果而未遂，均應依刑法第25所第 2項之規定，按既遂犯之
    刑減輕之。
  (四)被告傅志明有前述事實欄所載罪刑及刑之執行完畢情形，有
    臺灣高等法院被告前案紀錄表在卷可憑，其於 5年以內，故
    意再犯本件事實欄二（即附表一）及事實欄三所示有期徒刑
    以上之各罪，均為累犯，就所犯事實欄二（即附表一）及事
    實欄三各罪均應依刑法第47條第 1項規定加重其刑（另所犯
    事實欄四即如附表二之犯行，已逾 5年期間，不構成累犯）
    。
  (五)被告傅志明就事實欄二（即附表一）、事實欄三、事實欄四
    （即附表二）所示各次行為，均犯意各別、行為互殊，應予
    分論併罰。
  (六)爰審酌被告傅志明前有多次竊盜前科紀錄之素行、智識程度
    、生活狀況，持足以傷害人之生命、身體之兇器破壞被害人
    之門扇及安全設備侵入行竊之手段、目的，危害居家安寧及
    侵害他人財產法益暨被害人損害程度，嚴重危害社會治安，
    犯後又否認部分犯行、未見悔意之態度等一切情狀，各量處
    如文所示之刑，並定其應執行之刑，暨就所處拘役部分，諭
    知易科罰金之折算標準，以資懲儆。
  (七)再按「十八歲以上之竊盜犯、贓物犯，有犯罪之習慣者，得
    於刑之執行前，令入勞動場所強制工作。」竊盜犯贓物犯保
    安處分條例第3條第1項定有明文。而保安處分係針對受處分
    人將來之危險性所為之處置，以達教化、治療之目的，為刑
    罰之補充制度。我國現行刑法採刑罰與保安處分雙軌制，係
    在維持行為責任之刑罰原則下，為協助行為人再社會化之功
    能，以及改善行為人潛在之危險性格，期能達成根治犯罪原
    因、預防犯罪之特別目的。是保安處分中之強制工作，旨在
    對嚴重職業性犯罪及欠缺正確工作觀念或無正常工作因而犯
    罪者，強制其從事勞動，學習一技之長及正確之謀生觀念，
    使其日後重返社會，能適應社會生活。竊盜犯贓物犯保安處
    分條例第3條第1項規定，即係本於保安處分應受比例原則之
    規範，使保安處分之宣告，與行為人所為行為之嚴重性、行
    為人所表現之危險性及對於行為人未來行為之期待性相當之
    意旨而制定，而由法院視行為人之危險性格，決定應否令入
    勞動處所強制工作，以達預防之目的。查本案被告傅志明於
    短短 2個月的時間，即先後犯下如附表一編號3、4及附表二
    所示6件合計共8件竊盜案件，其犯案頻密，顯具有常習性，
    危害社會治安甚鉅，亦徵其個人嚴重欠缺尊重他人財產權益
    及正確謀生等觀念，有犯罪之習慣，殊有強制從事勞動，以
    養成正確之工作習慣及觀念，俾其適應社會生活，而達教化
    、治療等目的之必要，爰依竊盜犯贓物犯保安處分條例第 3
    條第1項、第4條及第5條第1項前段等規定，諭知於刑之執行
    前，令被告傅志明入勞動場所強制工作 3年，以收矯治之效
    。
三、被告彭正龍部分：
  (一)核被告彭正龍如事實欄四（即附表二）之所為，各係犯刑法
    第320條第1項、修正前刑法第321條第1項第2款、第3款之竊
    盜罪、第321條第 2項、第1項第3款、第2款之加重竊盜未遂
    罪及刑法第306條第1項之侵入住宅罪（詳如附表二所示）。
    被告彭正龍就附表二編號 1部分，係犯刑法第320條第1項之
    竊盜罪（侵入住宅部分未據告訴），起訴意旨認係犯刑法第
    321條第 1項第2款之加重竊盜罪，容有未洽，應予變更法條
    ，同如前述。被告彭正龍就事實欄四（即附表二）之各次犯
    行，與被告傅志明間，均有犯意聯絡及行為分擔，為共同正
    犯。被告彭正龍於如附表二編號3、4所為之刑法第321條第1
    項第3、2款之竊盜未遂罪，已著手於竊盜行為之實行，均因
    未發生竊得財物之結果而未遂，均應依刑法第25條第 2項之
    規定，按既遂犯之刑減輕之。又被告彭正龍於事實欄四（即
    附表二）之竊盜行為後，於其犯罪行為經有偵查犯罪職權之
    公務員發受前，主動向花蓮縣警察局玉里分局之員警自首事
    實欄四（即附表二）之犯行，且接受裁判，有花蓮縣警察局
    玉里分局警詢筆錄在卷可稽，被告彭正龍係對於未發覺之犯
    罪自首而接受裁判，爰就事實欄四（即附表二所示）部分均
    依刑法第62條前段規定，減輕其刑，就如附表二編號3、4部
    分依法遞減之。
  (二)被告彭正龍就事實欄五（即附表三編號 1）之所為，係犯刑
    法第321條第 1項第3款之竊盜罪。被告彭正龍就此部分犯行
    ，與「楊宏」間，有犯意聯絡及行為分擔，為共同正犯。此
    外，檢察官所舉證據並不足以證明被告傅志明有參與此部分
    犯行（詳後述），起訴意旨認此部分被告彭正龍、傅志明與
    「楊宏」為共犯，容有未洽。起訴書於此部分亦未列載刑法
    第321條第1項第4款之結夥3人以上，並無變更法條之問題，
    附此敘明。
  (三)被告彭正龍有前述事實欄所載罪刑及刑之執行完畢情形，有
    臺灣高等法院被告前案紀錄表在卷可憑，其於 5年以內，故
    意再犯本件有期徒刑以上之各罪，均為累犯，各應依刑法第
    47條第 1項規定加重其刑，並就如附表二所示部分犯行依法
    先加後減之。
  (四)被告彭正龍所為事實欄四（即附表二）、事實欄五、六（即
    附表三）所示各次行為，犯意各別、行為互殊，應予分論併
    罰。
  (五)爰審酌被告彭正龍之前科素行、智識程度、生活狀況，與被
    告傅志明共犯竊盜之動機、手段、目的、行為分擔程度，危
    害居家安寧及侵害他人財產法益暨被害人損害程度，更嚴重
    危害社會治安，其犯後坦承犯行、態度良好等一切情狀，各
    量處如文所示之刑，並定其應執行之刑，暨就所處拘役部分
    ，諭知易科罰金之折算標準，以資懲儆。
  (六)沒收部分：
    1.被告傅志明犯如附表一編號 4所使用之工具為在被害人門
      前所撿之鐵棒，業據被告傅志明陳述在卷，而犯如附表二
      編號 2、3、4、5、6各次犯行所使用之工具不詳，均無證
      據證明現尚存在，爰均不予宣告沒收。
    2.被告彭正龍與「楊宏」共犯事實欄五（即附表三編號 1）
      所示犯行，所使用之工具尖嘴鉗1枝及白手套1雙，係供犯
      罪所用之物，被告彭正龍雖否認為其所有，惟為共犯所有
      ，已據彭正龍陳述在卷，應依刑法第38條第1項第2款宣告
      沒收。
乙、無罪部分（被告傅志明被訴結夥三人以上竊盜部分）：
一、公訴意旨略以：傅志明與彭正龍、真實姓名年籍不詳之成年
    男子「楊宏」，基於意圖為自己不法所有之犯意聯絡，於99
    年3月31日晚間，由彭正龍駕駛不知情之吳票龍所有車號Ｕ6
    －6790號自用小貨車，前往花蓮縣玉里鎮松浦里台 193線樂
    德高支 289旁，接應攜帶兇器足以傷害人生命身體可供兇器
    使用之尖嘴鉗，甫於上址竊取林信源所有野馬牌抽水引擎 1
    具得手之傅志明及「楊宏」。然 3人於搬運上開抽水引擎上
    車之際，適為巡邏員警即玉里分局春日派出所所長王建盛發
    現，傅志明及「楊宏」見狀旋即逃逸。因認被告傅志明涉犯
    刑法第321條第1項第4款之結夥3人之竊盜罪嫌云云。
二、按犯罪事實應依證據認定，無證據不得認定犯罪事實；又不
    能證明被告犯罪者，應諭知無罪之判決，刑事訴訟法第 154
    條第 2項、第301條第1項分別定有明文。又事實之認定，應
    憑證據，如未能發現相當證據，或證據不足以證明，自不能
    以推測或擬制之方法，為裁判基礎；且認定不利於被告之事
    實須依積極證據，苟積極證據不足為不利於被告事實之認定
    時，即應為有利於被告之認定（最高法院40年台上字第86號
    、30年上字第 816號判例意旨參照）。次按，刑事訴訟法第
    156條第2項規定，被告或共犯之自白，不得作為有罪判決之
    唯一證據，仍應調查其他必要之證據，以察其是否與事實相
    符。揆其立法意旨乃在防範被告或共犯自白之虛擬致與真實
    不符，故對自白在證據上之價值加以限制，明定須藉補強證
    據以擔保其真實性。所謂補強證據，係指除該自白本身之外
    ，其他足以證明該自白之犯罪事實確具有相當程度真實性之
    證據而言，雖所補強者，非以事實之全部為必要，但亦須因
    補強證據之質量，與自白之相互利用，足使犯罪事實獲得確
    信者，始足當之。是本件除共同被告彭正龍之陳述外，自應
    有足以令人確信其陳述為真實之補強證據，始能據以為被告
    傅志明論罪之依據。
三、公訴人認被告傅志明與彭正龍、「楊宏」共犯如事實欄五之
    竊盜罪嫌，無非係以共同被告彭正龍於偵查中之陳述及扣案
    尖嘴鉗、手套 1雙等為其主要論據。訊據被告傅志明堅詞否
    認有與彭正龍、「楊宏」結夥 3人之竊盜犯行，辯稱：彭正
    龍那天晚上約 8點多打電話給我，叫我去載他女朋友「碰易
    」（音同），去的時候還沒載，彭正龍說要搬馬達，我說不
    要出事情，我就去載他女朋友回來，沒有參與竊盜云云。
四、經查：
  (一)共同被告彭正龍於警詢陳述：99年4月1日00時50分，跟朋友
    傅志明在松浦 193線99.55北上車道樂德高支289旁農田，傅
    志明叫我幫忙從工寮門外搬一部抽水馬達到車上，警車到達
    時傅志明就跑掉了，我不知道啥狀況。我們前往松浦 193線
    99.55北上車道樂德高支289旁農田時，是由傅志明自己開一
    部白色喜美小客車，我開一部我之前老板吳票龍的小貨車；
    當時傅志明己經將抽水馬達搬到工寮外，他打電話叫我借一
    部貨車來載抽水馬達回玉里鎮上，我到現場時只看到傅志明
    一個人在現場。我都沒有攜工具，但是我到現場時傅志明有
    拿一付麻布手套給我，小貨車上的尖嘴鉗是我在工寮外面的
    地上撿的，在警方將我帶到派出所時順手將手套跟尖嘴鉗一
    起放到車上的（見玉警刑字第0990004594號卷第 4-7頁警詢
    筆錄）；於偵查中陳述：會需要車牌號碼 U6-6790號這台車
    子是因為傅志明在當天晚上18時許打電話跟我說要我準備一
    台後擋板可以降下來的小貨車，因為晚上要去偷一個東西，
    東西很重，至於要偷什麼我還不知道，他說要我等他電話，
    所以我在22時許才會到吳票龍那邊把小貨車開走，之後等到
    傅志明打電話給我時，我才在翌日0時許到現場與傅志明2個
    人合力將抽水引擎推上小貨車的後擋板上，但是因為抽水引
    擎實在太重了，我們兩個人一直沒辦法推上去，這時候警察
    就來了，傳志明就趁隙逃離現場了，警察有追上去，但是沒
    追到。扣案的手套當時是戴在我手上的，是傅志明給我的，
    尖嘴鉗是傅志明帶來的，傅志明都習慣帶在身上，我之前就
    有看過；現場當時只有我和傅志明，不過我有聽傅志明講說
    他有叫「楊宏」等人幫他搬，至於到底有那些人參與我就不
    知道了等語（見99年度偵字第1826號卷第21-22頁99年 4月1
    日偵訊筆錄）；嗣於99年4月29日、99年5月19日偵訊時改稱
    ：關於偷馬達的事，我有找傳志明來幫忙搬，他有跟我說不
    要會出事，後來他就走了，之後我開我老板車到現場，因為
    我老板車有升降裝置。警詢會如此說，是因為當時我以為是
    傅志明報的案我才會這麼說；參與偷馬達的人還有我認識的
    朋友楊宏煌，當時是我下午下班遇到楊宏煌，他說有人要賣
    他馬達，要我幫他去載馬達，我也不知道他們是要去偷馬達
    ；傅志明確實只是我請他去幫我而已（見99年度核交字第43
    6號卷第8、12頁偵訊筆錄）；又於本院準備程序時陳述：是
    我邀傅志明來的，他連碰都沒有碰，「楊宏」本名是張揚宏
    ，本件是我與張揚宏去偷的，傅志明只是我請他來幫忙搬，
    他來的時候他說這個馬達太重了，沒辦法搬，也有勸我們不
    要動，他就走了；我記得我打電話給傅志明叫他來幫忙，傅
    志明開他 4570-VT自用小客車到現場，告訴我說那個太重了
    ，4個人也搬不動，他就走了等語（見本院99年易字第423號
    卷第83-88、111頁）。再於本院審理時證述：當時傅志明有
    到現場叫我們不要偷，傅志明到現場差不多 5分鐘就走了；
    99年4月1日偵訊筆錄內容只有「傅志明」這三個字是不實的
    ，但其他部分是實在的，只有「傅志明」這三個字是錯的，
    是我要栽贓傅志明的，有張揚宏這個人，只有「傅志明」這
    3 個字是錯的（見本院99年度易字第423號卷第281頁）；春
    日派出所99年4月1日的筆錄除了「傅志明」的名字外，其他
    內容實在；那時要說傅志明的名字，是因為他偷那麼多件都
    沒有分給我，所以之後我自己的案件或其他人的案件，我都
    會說有傅志明。但本件起訴書犯罪事實(四)的這 6件（指附表
    二部分）是我先去做筆錄的，沒有受到任何人的影響，這部
    分都是實在。在玉里鎮○○○○道我跟傅志明是同夥的，但
    在春日的警察不知道我跟傅志明的關係，是我誤導春日的警
    察，他先問我逃走的人是誰，我才照他的話說那是傅志明，
    但其實傅志明不會偷拿這種東西，他只對現金或金子有興趣
    ，對於很重的東西他沒有興趣，我不敢到人家家裡去偷東西
    ，所以我都只有偷一些廢鐵等語（見本院99年度易字第 423
    號卷第281-283頁）。
  (二)依上述，共同被告彭正龍就傅志明有無參與本件竊盜行為，
    前後陳述反覆，且參證人即查獲被告彭正龍之玉里分局春日
    派出所所長王建盛於偵查中證述：「99年4月1日零時40分左
    右，在193線樂德高支289旁邊，當時我一個人開巡邏車到該
    處巡邏，發現一部白色汽車斜放路邊車頭在快車道上，我怕
    會發生危險，所以第一時間下來查看，當時看到白色車輛後
    有兩個黑影，其中一個黑影迅速離開現場，當時我距離他們
    約15公尺，另一個黑影就是當庭被告彭正龍，我就對其盤查
    ，剛開始被告彭正龍稱他在修理抽水機，經我一再盤問，他
    才說離開現場之人綽號叫（阿鴻）（音同），後來我再追問
    ，他才說跑掉的人是傅志明；車輛是99年 3月31日晚上失竊
    的汽車，車牌是 U6-6790號車牌。我有去追另一個人，當時
    旁邊是一個水圳，我有去追捕，到圳旁時只看到一雙拖鞋。
    」等語（見99年度核交字第436號卷第11-12頁）。是當時僅
    有2個人在現場，並無證據證明有第3個人在現場，而該逃跑
    之人究係被告傅志明或係「張揚宏」，被告彭正龍前後陳述
    不一，此外，又無其他證據足以補強共同被告彭正龍陳述之
    真實性，自難單憑其有瑕疵之陳述，遽認被告傅志明有參與
    事實欄五之竊盜犯行。
  (三)綜上所述，本件公訴人所提出之各項證據，均不足以佐證共
    同被告彭正龍於警詢、偵查中所陳述被告傅志明有參與事實
    欄五竊盜犯行，而不足為被告傅志明此部分有罪之積極證明
    ，揆諸前揭說明，自難僅以共同被告彭正龍存有瑕疵之陳述
    ，遽認被告傅志明有公訴人所指此部分竊盜之犯行，既不能
    證明被告傅志明此部分犯罪，自應為被告傅志明無罪判決之
    諭知。
丙、公訴不受理部分（99年度偵字第3054號追加起訴彭正龍毀損
    部分）：
一、公訴意旨略以：(1)被告彭正龍因與友人傅志明為結夥行竊之
    事生有嫌隙，因而心生不滿，竟於99年5月16日3時許，駕駛
    竊得之車牌號碼 4433-EB號自用小貨車，前往傅志明位於花
    蓮縣玉里鎮○○路○段276號住處，基於毀損之犯意，以駕車
    衝撞之方式，損壞傅志明停放於住處旁之車號 4570-VT號自
    用小客車，致傅志明上開自用小客車之車門凹陷、板金毀損
    。(2)嗣於99年 5月16日22時許，彭正龍再度前往傅志明上開
    住處旁空地，並著手破壞傅志明上開自用小客車，經傅志明
    報警處理，警方據報到場時，發現彭正龍適坐於傅志明上開
    自用小客車內，並基於毀損之犯意，使用六角扳手及鐵片等
    工具損壞傅志明上開自用小客車之車門門鎖及電門致令不堪
    用。警方遂將彭正龍帶回派出所處理以查明始末。(3)彭正龍
    因傅志明報警處理，心中不滿益加劇烈，乃於警詢完畢後之
    99年5月17日1時許，再次前往傅志明上開住處，並基於毀損
    之犯意，以斧頭及大鐵鎚（未扣案）損壞傅志明上開自用小
    客車之前方、後方及右側擋風玻璃後，隨即逃離現場。因認
    被告彭正龍以上3次涉犯刑法第354條毀損罪嫌等語。
二、按告訴乃論之罪，告訴人於第一審辯論終結前，得撤回其告
    訴；又告訴乃論之罪，其告訴經撤回者，應諭知不受理之判
    決；第 303條不受理之判決，得不經言詞辯論為之；刑事訴
    訟法第238條第 1項、第303條第3款、第307條分別定有明文
    。
三、查本件告訴人傅志明告訴被告彭正龍毀損案件，起訴書認係
    觸犯刑法第354條之罪，依同法第357條之規定，須告訴乃論
    。茲據告訴人傅志明撤回告訴，依判首開說明，爰就此部分
    不經言詞辯論，逕為諭知不受理之判決。
據上論斷，應依刑事訴訟法第299條第1項前段、第300條、第301
條第1項前段、第303條第3款、第307條，刑法第2條第1項前段、
第28條、第306條第1項、第349條第2項、第320條第1項、修正前
刑法第321條第1項第1款、第2款、第3款、第2項，刑法第47條第
1項、第25條第2項、第62條前段、第41條第1項前段、第51條第5
款、第 6款、第38條第1項第2款，刑法施行法第1條之1，竊盜犯
贓物犯保安處分條例第 3條第1項、第4條、第5條第1項，判決如
主文。
本案經檢察官簡淑如到庭執行職務。
中    華    民    國   100    年    6     月    8     日
                  刑事第二庭  審判長  法  官  張宏節
                                      法  官  林季緯
                                      法  官  蔡寶樺
以上正本證明與原本無異。
如不服本判決應於收受送達後10日內向本院提出上訴書狀，並應
敘述具體理由。其未敘述上訴理由者，應於上訴期間屆滿後20日
內向本院補提理由書(均須按他造當事人之人數附繕本)「切勿逕
送上級法院」。告訴人或被害人如對於本判決不服者，應具備理
由請求檢察官上訴，其上訴期間之計算係以檢察官收受判決正本
之日期為準。
中    華    民    國   100    年    6     月    10    日
                                      書記官
附錄本判決論罪之法律條文：
中華民國刑法第320條
（普通竊盜罪、竊佔罪）
意圖為自己或第三人不法之所有，而竊取他人之動產者，為竊盜
罪，處5  年以下有期徒刑、拘役或 5 百元以下罰金。
意圖為自己或第三人不法之利益，而竊佔他人之不動產者，依前
項之規定處斷。
前二項之未遂犯罰之。
修正前中華民國刑法第321條
（加重竊盜罪）
犯竊盜罪而有左列情形之一者，處六月以上、五年以下有期徒刑
：
一、於夜間侵入住宅或有人居住之建築物、船艦或隱匿其內而犯
    之者。
二、毀越門扇、牆垣或其他安全設備而犯之者。
三、攜帶兇器而犯之者。
四、結夥三人以上而犯之者。
五、乘火災、水災或其他災害之際而犯之者。
六、在車站或埠頭而犯之者。
前項之未遂犯罰之。
中華民國刑法第306條
（侵入住居罪）
無故侵入他人住宅、建築物或附連圍繞之土地或船艦者，處 1
年以下有期徒刑、拘役或 3 百元以下罰金。
無故隱匿其內，或受退去之要求而仍留滯者，亦同。
中華民國刑法第349條第2項
（普通贓物罪）
搬運、寄藏、故買贓物或為牙保者，處 5 年以下有期徒刑、拘
役或科或併科 1 千元以下罰金。
附表一：傅志明部分：
 ┌─┬────┬─┬──────────┬───────┬───┐
 │編│  時  間│被│  竊取之方法及財物  │    宣告刑    │備  註│
 │號│  地  點│害│                    │              │      │
 │  │        │人│                    │              │      │
 ├─┼────┼─┼──────────┼───────┼───┤
 │1 │96年4月 │孫│傅志明踰越孫桂花住宅│傅志明犯刑法第│99年度│
 │  │30日某時│桂│二樓陽台鐵窗之安全設│三百二十一條第│偵字第│
 │  │許      │花│備侵入住宅內，竊取孫│一項第二款之竊│1841號│
 │  ├────┤  │桂花所有之KITTY貓圖 │盜罪，累犯，處│起訴書│
 │  │花蓮縣玉│  │樣銀戒指1個（經搜索 │有期徒刑捌月。│犯罪事│
 │  │里鎮仁愛│  │扣案，由孫桂花認領發│。又犯侵入住宅│實(一)１│
 │  │路1段232│  │還）及金手鍊、項鍊、│罪，累犯，處有│      │
 │  │號孫桂花│  │金元寶等物（約15兩）│期徒刑參月。  │      │
 │  │之住宅。│  │（以上黃金等財物未尋│              │      │
 │  │        │  │獲）。              │              │      │
 ├─┼────┼─┼──────────┼───────┼───┤
 │2 │98年10月│羅│傅志明自羅振庭住宅側│傅志明犯刑法第│99年度│
 │  │28日夜間│振│門侵入屋內，竊取羅振│三百二十一條第│偵字第│
 │  │某時許  │庭│庭所有之金戒指2只及 │一項第一款之竊│1841號│
 │  │        │、│羅振庭之妻曹思寧所有│盜罪，累犯，處│起訴書│
 │  ├────┤曹│之珍珠項鍊1條、玉石 │有期徒刑捌月。│犯罪事│
 │  │花蓮縣玉│思│戒指1只、瑪瑙墜飾1個│              │實(一)２│
 │  │里鎮水源│寧│（以上財物未查獲）、│              │      │
 │  │200號羅 │  │鳳凰石1個（經搜索扣 │              │      │
 │  │振廷之住│  │案，由羅振庭、曹思寧│              │      │
 │  │宅。    │  │認領發還）。        │              │      │
 │  │        │  │                    │              │      │
 ├─┼────┼─┼──────────┼───────┼───┤
 │3 │99年2月 │蔣│傅志明自蔣湘玲住宅二│傅志明犯刑法第│99年度│
 │  │22日某時│湘│樓後方陽台踰越防盜窗│三百二十一條第│偵字第│
 │  │許      │玲│侵入住宅內（侵入住宅│一項第二款之竊│1841號│
 │  ├────┤  │部分未據告訴），竊取│盜罪，累犯，處│起訴書│
 │  │花蓮縣玉│  │蔣湘玲所有之新台幣（│有期徒刑捌月。│犯罪事│
 │  │里鎮民安│  │下同）約25萬元、美元│              │實(一)３│
 │  │二街14- │  │約2500元、黃金約10兩│              │      │
 │  │3號蔣湘 │  │（含戒指10多只、耳環│              │      │
 │  │玲之住宅│  │、手鍊、項鍊）。嗣經│              │      │
 │  │。      │  │警執行搜索傅志明住宅│              │      │
 │  │        │  │，查獲部分金飾物品，│              │      │
 │  │        │  │經蔣湘玲認領發還金戒│              │      │
 │  │        │  │指6只、金鎖片1片、金│              │      │
 │  │        │  │鎖鍊1條（其餘失竊財 │              │      │
 │  │        │  │物未尋獲）。        │              │      │
 │  │        │  │                    │              │      │
 ├─┼────┼─┼──────────┼───────┼───┤
 │4 │99年3月 │郭│傅志明持客觀上足以危│傅志明犯刑法第│99年度│
 │  │7日某時 │詹│害人生命身體可供兇器│三百二十一條第│偵字第│
 │  │許      │元│使用之鐵棒破壞郭詹元│一項第二、三款│1841號│
 │  ├────┤英│英住宅後門窗戶之鐵條│之竊盜罪，累犯│起訴書│
 │  │花蓮縣玉│  │，侵入住宅內（侵入住│，處有期徒刑捌│犯罪事│
 │  │里鎮中華│  │宅部分未據告訴），竊│月。          │實(一)４│
 │  │路252號 │  │取郭詹元英所有之現金│              │      │
 │  │郭詹元英│  │1萬餘元、金項鍊、戒 │              │      │
 │  │住宅。  │  │指及金手鍊等物。嗣經│              │      │
 │  │        │  │警執行搜索傅志明住宅│              │      │
 │  │        │  │，查獲部分金飾物品，│              │      │
 │  │        │  │經郭詹元英認領發還金│              │      │
 │  │        │  │手鍊1條、金項鍊4條（│              │      │
 │  │        │  │其餘失竊財物未尋獲）│              │      │
 │  │        │  │。                  │              │      │
 └─┴────┴─┴──────────┴───────┴───┘
附表二：傅志明與彭正龍共同竊盜部分：
 ┌─┬────┬─┬──────────┬───────┬───┐
 │編│時  間  │被│  竊取之方法及財物  │    宣告刑    │備  註│
 │號│地  點  │害│                    │              │      │
 │  │        │人│                    │              │      │
 ├─┼────┼─┼──────────┼───────┼───┤
 │1 │99年3 月│李│傅志明駕駛其所有之車│傅志明共同犯竊│99年度│
 │  │15日上午│曉│牌號碼4570-VT號自用 │盜罪，處有期徒│偵字第│
 │  │某時許  │奫│小客車至彭正龍住處，│刑陸月。      │2450號│
 │  ├────┤  │經彭正龍告知竊盜之對│彭正龍共同犯竊│起訴書│
 │  │花蓮縣玉│  │象地點，由傅志明駕騎│盜罪，累犯，處│犯罪事│
 │  │里鎮西邊│  │彭正龍之父所有之機車│有期徒刑參月。│實(四)１│
 │  │街11號李│  │至李曉奫住處，因李曉│              │(1)    │
 │  │曉奫之住│  │奫住宅門未上鎖，而侵│              │      │
 │  │宅。    │  │入住宅內（侵入住宅部│              │      │
 │  │        │  │分未據告訴），竊取李│              │      │
 │  │        │  │曉奫所有之現金4萬元 │              │      │
 │  │        │  │及零錢硬幣約5千元。 │              │      │
 │  │        │  │嗣傅志明分給彭正龍1 │              │      │
 │  │        │  │萬元。              │              │      │
 ├─┼────┼─┼──────────┼───────┼───┤
 │2 │99年3月 │張│傅志明駕駛其所有之車│傅志明共同犯刑│99年度│
 │  │中旬某日│阿│牌號碼4570-VT號自用 │法第三百二十一│偵字第│
 │  │某時許  │生│小客車至彭正龍住處，│條第一項第三、│2450號│
 │  │        │︿│由彭正龍駕騎機車搭載│二款之竊盜罪，│起訴書│
 │  ├────┤張│傅志明至張阿生之住宅│處有期徒刑捌月│犯罪事│
 │  │花蓮縣玉│坤│附近，彭正龍將機車停│。            │實(四)１│
 │  │里鎮客城│富│至附近不被發覺之處等│彭正龍共同犯刑│(2)    │
 │  │106號張 │之│待接應，由傅志明攜帶│法第三百二十一│      │
 │  │坤富之住│父│客觀上足以傷害人生命│條第一項第三、│      │
 │  │宅。    │﹀│身體可供兇器使用之不│二款之竊盜罪，│      │
 │  │        │  │詳工具，毀壞張阿生住│累犯，處有期徒│      │
 │  │        │  │宅前門門鎖，侵入住宅│刑伍月。      │      │
 │  │        │  │內（侵入住宅部分，未│              │      │
 │  │        │  │據告訴權人張阿生合法│              │      │
 │  │        │  │告訴，張坤富非告訴權│              │      │
 │  │        │  │人），竊取張阿生所有│              │      │
 │  │        │  │之貓眼石戒指1只、金 │              │      │
 │  │        │  │戒指3只，得手後，再 │              │      │
 │  │        │  │以電話聯繫彭正龍接應│              │      │
 │  │        │  │載離現場。          │              │      │
 ├─┼────┼─┼──────────┼───────┼───┤
 │3 │99年3月 │楊│傅志明駕駛其所有之車│傅志明共同犯刑│99年度│
 │  │中旬某日│阿│牌號碼4570-VT號自用 │法第三百二十一│偵字第│
 │  │某時許  │華│小客車搭載彭正龍至楊│條第二項、第一│2450號│
 │  │        │  │阿華住宅附近，由彭正│項第三、二款之│起訴書│
 │  ├────┤  │龍先行將車駛回等待接│竊盜未遂罪，處│犯罪事│
 │  │花蓮縣玉│  │應，由傅志明攜帶客觀│有期徒刑陸月。│實(四)１│
 │  │里鎮中華│  │上足以危害人生命身體│。又共同犯侵入│(3)    │
 │  │路164巷 │  │可供兇器使用之不詳工│住宅罪，處有期│      │
 │  │31號楊阿│  │具，毀壞楊阿華住宅鐵│徒刑參月。    │      │
 │  │華之住宅│  │門之鎖頭、並剪壞住宅│彭正龍共同犯刑│      │
 │  │。      │  │紗窗，侵入住宅內，著│法第三百二十一│      │
 │  │        │  │手行竊，因未發現有價│條第二項、第一│      │
 │  │        │  │值之財物而未遂。    │項第三、二款之│      │
 │  │        │  │                    │竊盜未遂罪，累│      │
 │  │        │  │                    │犯，處有期徒刑│      │
 │  │        │  │                    │參月。又共同犯│      │
 │  │        │  │                    │侵入住宅罪，累│      │
 │  │        │  │                    │犯，處拘役伍拾│      │
 │  │        │  │                    │日，如易科罰金│      │
 │  │        │  │                    │，以新台幣壹仟│      │
 │  │        │  │                    │元折算壹日。  │      │
 ├─┼────┼─┼──────────┼───────┼───┤
 │4 │99年3月 │宋│傅志明駕駛其所有之車│傅志明共同犯刑│99年度│
 │  │22日或23│惠│牌號碼4570-VT號自用 │法第三百二十一│偵字第│
 │  │日某時許│玲│小客車至彭正龍住處，│條第二項、第一│2450號│
 │  │        │  │由彭正龍駕騎機車搭載│項第三、二款之│起訴書│
 │  ├────┤  │傅志明至宋惠玲住宅附│竊盜未遂罪，處│犯罪事│
 │  │花蓮縣玉│  │近，彭正龍將機車停至│有期徒刑陸月。│實(四)１│
 │  │里鎮水源│  │附近不被發覺之處等待│又共同犯侵入住│(4)    │
 │  │106號宋 │  │接應，由傅志明攜帶客│宅罪，處有期徒│      │
 │  │惠玲之住│  │觀上足以傷害人生命身│刑參月。      │      │
 │  │宅。    │  │體可共兇器使用之不詳│彭正龍共同犯刑│      │
 │  │        │  │工具，毀壞宋惠玲住宅│法第三百二十一│      │
 │  │        │  │鋁門及玻璃門之門鎖後│條第二項、第一│      │
 │  │        │  │，侵入住宅內，著手行│項第三、二款之│      │
 │  │        │  │竊，因未發現有價值之│竊盜未遂罪，累│      │
 │  │        │  │財物而未遂。        │犯，處有期徒刑│      │
 │  │        │  │                    │參月。又共同犯│      │
 │  │        │  │                    │侵入住宅罪，累│      │
 │  │        │  │                    │犯，處拘役伍拾│      │
 │  │        │  │                    │日，如易科罰金│      │
 │  │        │  │                    │，以新台幣壹仟│      │
 │  │        │  │                    │元折算壹日。  │      │
 ├─┼────┼─┼──────────┼───────┼───┤
 │5 │99年3月 │黃│彭正龍駕駛傅志明所有│傅志明共同犯刑│99年度│
 │  │25日上午│玉│之車牌號碼4570-VT 號│法第三百二十一│偵字第│
 │  │某時許  │珍│自用小客車載送傅志明│條第一項第三、│2450號│
 │  ├────┤  │至黃玉珍住宅附近之福│二款之竊盜罪，│起訴書│
 │  │花蓮縣玉│  │安街，傅志明下車後，│處有期徒刑捌月│犯罪事│
 │  │里鎮忠孝│  │彭正龍駕車離開，由傅│。            │實(四)１│
 │  │二街1 號│  │志明攜帶客觀上足以傷│彭正龍共同犯刑│(5)    │
 │  │黃玉珍之│  │害人生命身體可供兇器│法第三百二十一│      │
 │  │住宅。  │  │使用之不詳工具毀壞黃│條第一項第三、│      │
 │  │        │  │玉珍住宅後門之紗門、│二款之竊盜罪，│      │
 │  │        │  │鋁門門鎖，侵入住宅內│累犯，處有期徒│      │
 │  │        │  │（侵入住宅部分未據告│刑伍月。      │      │
 │  │        │  │訴），竊取黃玉珍所有│              │      │
 │  │        │  │之小孩滿月黃金1組、 │              │      │
 │  │        │  │黃金戒指3只、台灣藍 │              │      │
 │  │        │  │寶石3只、紫玉戒指2個│              │      │
 │  │        │  │、紫水晶手鐲1個、石 │              │      │
 │  │        │  │頭戒指8個、銀項鍊1條│              │      │
 │  │        │  │。傅志明將其中藍寶石│              │      │
 │  │        │  │及海草玉石各1個分給 │              │      │
 │  │        │  │彭正龍。嗣經彭正龍提│              │      │
 │  │        │  │出發還黃玉珍（其餘財│              │      │
 │  │        │  │物均未尋獲）。      │              │      │
 ├─┼────┼─┼──────────┼───────┼───┤
 │6 │99年3月 │陳│傅志明駕駛其所有之車│傅志明共同犯刑│99年度│
 │  │26日晚間│秋│牌號碼4570-VT號自用 │法第三百二十一│偵字第│
 │  │至27日上│正│小客車至彭正龍住處，│條第一項第三、│2450號│
 │  │午某時許│、│由彭正龍駕騎其母所有│二款之竊盜罪，│起訴書│
 │  │        │  │之機車搭載傅志明至陳│處有期徒刑柒月│犯罪事│
 │  ├────┤籃│秋正住宅附近，傅志明│。又共同犯侵入│實(四)１│
 │  │花蓮縣玉│依│下車後，彭正龍先行離│住宅罪，處有期│(6)    │
 │  │里鎮忠智│萍│開等待接應，由傅志明│徒刑參月。    │      │
 │  │路7-5號 │  │踰越陳秋正住宅圍牆，│彭正龍共同犯刑│      │
 │  │陳秋正之│  │並以攜帶客觀上足以傷│法第三百二十一│      │
 │  │住宅。  │  │害人生命身體可供兇器│條第一項第三、│      │
 │  │        │  │使用之不詳工具，毀壞│二款之竊盜罪，│      │
 │  │        │  │陳秋正住宅側邊鐵門，│累犯，處有期徒│      │
 │  │        │  │侵入住宅內，竊取陳秋│刑伍月。又共同│      │
 │  │        │  │正之妻籃依萍所有之牛│犯侵入住宅罪，│      │
 │  │        │  │年紀念套幣1盒3玫，得│累犯，處拘役伍│      │
 │  │        │  │手後，傅志明再以電話│拾日，如易科罰│      │
 │  │        │  │聯絡彭正龍前來接應載│金，以新台幣壹│      │
 │  │        │  │離現場，傅志明將所竊│仟元折算壹日。│      │
 │  │        │  │取之紀念套幣分給彭正│              │      │
 │  │        │  │龍。嗣經彭正龍提出發│              │      │
 │  │        │  │還籃依萍。          │              │      │
 └─┴────┴─┴──────────┴───────┴───┘
 附表三：彭正龍部分：
 ┌─┬────┬─┬──────────┬───────┬───┐
 │編│  時  間│被│  竊取之方法及財物  │  宣告刑      │備  註│
 │號│  地  點│害│                    │              │      │
 │  │        │人│                    │              │      │
 ├─┼────┼─┼──────────┼───────┼───┤
 │1 │99年3月 │林│彭正龍駕駛不知情之吳│彭正龍共同犯刑│99年度│
 │  │31日晚間│信│票龍所有之車牌號碼U6│法第三百二十一│偵字第│
 │  │某時許  │源│-6790號自小貨車，前 │條第一項第三款│1826號│
 │  │        │  │往左列地點，與「楊宏│之竊盜罪，累犯│（起訴│
 │  ├────┤  │」持客觀上足以危害安│，處有期徒刑柒│書犯罪│
 │  │花蓮縣玉│  │全可供兇器使用之尖嘴│月。扣案尖嘴鉗│事實(四)│
 │  │里鎮松浦│  │鉗共同竊取林信源所有│壹枝、白色手套│２）  │
 │  │里台193 │  │之野馬牌抽水引擎1具 │壹雙均沒收。  │      │
 │  │線樂高支│  │，得手後於搬運上開抽│              │      │
 │  │289號旁 │  │水引擎上車之際，適為│              │      │
 │  │        │  │巡邏員警即花蓮縣警察│              │      │
 │  │        │  │局玉里分局春日派出所│              │      │
 │  │        │  │所所長王建盛發現，「│              │      │
 │  │        │  │楊宏」見狀旋即逃逸，│              │      │
 │  │        │  │當場查獲彭正龍，並扣│              │      │
 │  │        │  │得尖嘴鉗1枝、白色手 │              │      │
 │  │        │  │套1雙。             │              │      │
 ├─┼────┼─┼──────────┼───────┼───┤
 │2 │99年5 月│黃│彭正龍意圖為自己不法│彭正龍犯竊盜罪│99年度│
 │  │14日6 時│玉│之所有，於左列時、地│，累犯，處有期│偵字第│
 │  │前某時許│舜│，以不詳方法竊取黃玉│徒刑肆月。    │3054號│
 │  │        │  │舜所有車牌號碼4433- │              │（追加│
 │  ├────┤  │EB號自用小貨車，得手│              │起訴部│
 │  │花蓮縣玉│  │後供己使用。        │              │分）  │
 │  │里鎮中山│  │                    │              │      │
 │  │路1段158│  │                    │              │      │
 │  │號附近  │  │                    │              │      │
 └─┴────┴─┴──────────┴───────┴───┘